臺灣屏東地方法院刑事裁定
111年度聲更一字第4號
聲  請  人  臺灣屏東地方檢察署檢察官
被      告  王新展  (已歿)
第  三  人  王薇欣



            王珮姵




上二人共同
代  理  人  柳聰賢律師
            柳馥琳律師
上列聲請人因被告違反都市計畫法案件（107年偵字第5950號、
第5951號），聲請單獨宣告沒收(109年度聲沒字第1號)，本院裁
定如下：
    主  文
王薇欣、王珮姵應參與本案沒收程序。
    理  由
一、按「供犯罪所用、犯罪預備之物或犯罪所生之物，屬於犯罪
    行為人者，得沒收之。」、「第38條第2 項、第3 項之物、
    第38條之1 第1 項、第2 項之犯罪所得，因事實上或法律上
    原因未能追訴犯罪行為人之犯罪或判決有罪者，得單獨宣告
    沒收。」刑法第38條第2 項前段及第40條第3 項分別定有明
    文。再按財產可能被沒收之第三人得於本案最後事實審言詞
    辯論終結前，向該管法院聲請參與沒收程序；第三人未為第
    1 項聲請，法院認有必要時，應依職權裁定命該第三人參與
    沒收程序。但該第三人向法院或檢察官陳明對沒收其財產不
    提出異議者，不在此限。本編關於第三人參與沒收程序之規
    定，於單獨宣告沒收程序準用之，刑事訴訟法第455 條之12
    第1 項、第3 項、第455 條之37亦有明文規定。是經準用之
    結果，於單獨宣告沒收程序中，財產可能被沒收之第三人，
    得向法院聲請參與沒收程序，法院並應依刑事訴訟法第455
    條之16之規定，裁定是否准許參與沒收程序。若該第三人未
    向法院聲請參與沒收程序，法院亦應調查認定檢察官聲請單
    獨宣告沒收之標的物其所有權可能歸屬之人，於認有必要時
    ，依職權裁定命該第三人參與沒收程序。
二、聲請意旨略以：被告王新展自民國104年1月起，迄106年9月
    30日止，在屏東縣○○鄉○○段○000 號、869 號、863 號等地
    號土地，違規經營「大師兄海景小棧」民宿，涉犯違反都市
    計畫法等案件，不法獲利共新台幣2,969,720元，爰依刑法
    第40條第3項，聲請單獨宣告沒收等語。　　
三、經查，被告王新展因犯修正前刑法第320 條第2 項、都市計
    畫法第80條之罪，經臺灣屏東地方檢察署（以下簡稱屏東地
    檢署）檢察官以106年度偵字第5950號、第5951號提起公訴
    後，已於民國108年10月29日死亡，並經本院以107年度易字
    第436號判決公訴不受理確定，業經本院核閱上揭卷宗屬實
    。又被告王新展於本院準備程序時坦承犯行，並同意改為簡
    易判決處刑，有本院準備程序筆錄在卷可參（見107年度易
    字第436號卷第28頁，以下稱本院卷）。雖被告陳報其犯罪
    所得為旅客匯入郵局自104年1月1日起至106年9月30日止共1
    100萬元之訂金，及旅客入住後再付1100萬元，總入帳有220
    0萬元，再扣除套裝行程占總金額的二分之一，即1100萬元
    （包含船票、機車、早餐、晚餐烤肉、潮間帶、夜間導覽）
    ，並扣除民宿及餐廳人事費842萬元及支出費0000000元，剩
    餘營利所得為437913元（見本院卷第32-35頁），惟檢察官
    起訴書認定被告之犯罪所得為0000000元。然被告已於108 
    年10 月29 日死亡，有其個人戶籍資料在卷可考，是起訴書
    認定之犯罪所得0000000元，自被告死亡時起即歸屬於繼承
    人所有。再查，被告已離婚，死亡時無配偶，子女有長女兒
    王薇欣及次女王珮姵，，依民法第1138條規定，王薇欣及王
    珮姵均為被告之遺產繼承人，且王薇欣、王珮姵亦未提出已
    拋棄繼承之抗辯等情，有卷附之戶役政資訊網站查詢在卷可
    參。是起訴書所載被告之上開犯罪所得0000000元，自被告
    死亡時起應歸王薇欣、王珮姵共有，故其2 人於其所繼承之
    遺產於0000000元之範圍內，確有刑法第38條之1所定被告或
    第三人取得之犯罪所得，而應諭知沒收之可能。從而，本院
    認王薇欣、王珮姵為財產可能被沒收之第三人。為使其二人
    有陳述意見之機會，以保障其等財產權及救濟權，爰依職權
    裁定命其二人參與本案沒收程序。
四、本院111 年度聲更一字第4號案件定於111 年12月13日下午3
     時15分在本院第二法庭進行訊問，第三人王薇欣、王珮姵
    得具狀或當庭陳述意見，若經合法傳喚或通知而不到庭者，
    得不待其到庭陳述逕行諭知沒收，附此敘明。
五、依刑事訴訟法第455 條之37、第455 條之12第3 項，裁定如
    主文。
中　　華　　民　　國　　111 　年　　11　　月　　28　　日
　　　　　　　　　刑事第二庭    法　官　簡光昌
以上正本證明與原本無異
不得抗告　　　　　　　　　　　　　　
中　　華　　民　　國　　111 　年　　11 　　月　  28 　日
                                書記官  許珍滋